【裁判字號】    90,上訴,813
【裁判日期】    900713
【裁判案由】    偽造有價證券等
【裁判全文】
臺灣高等法院刑事判決                              九十年度上訴字第八一三號
    上  訴  人
    即  被  告  甲○○
    指定辯護人  本院公辯護人  王永炫
右上訴人因偽造有價證券等案件，不服臺灣臺北地方法院八十七年度訴字第五五三號
，中華民國九十年一月三十一日第一審判決（起訴案號：臺灣臺北地方法院檢察署八
十六年度偵字第二四一七五號，併辦案號：同署八十七年度偵字第二七一六號），提
起上訴，本院判決如左：
    主  文
原判決撤銷。
甲○○共同連續意圖供行使之用，而偽造有價證券，累犯，處有期徒刑伍年。
如附表一編號一至五所示偽造之支票均沒收。
    事  實
一、甲○○曾於民國八十年間，因偽造有價證券案件，經臺灣板橋地方法院判決有期
    徒刑四年六月確定，於八十二年八月十日縮短刑期假釋出監，八十四年五月三十
    日假釋期滿執行完畢。仍不知悔改，明知姓名不詳之成年人所提供之如附表一編
    號一至五之支票，原為邱明舜及其為負責人之登喜來企業有限公司（下稱登喜來
    公司）所有向美商花旗銀行台北分行及寶島商業銀行新莊分行申請使用之空白支
    票，並該附表一編號二至五支票上發票人欄之印文為邱明舜及登喜來公司所遺失
    之印章蓋用，附表一編號一支票上邱明舜之印文則為偽造之邱明舜印章所蓋用，
    竟與該姓名不詳之成年人，共同基於意圖供行使之用之概括犯意聯絡，未得到登
    喜來公司及邱明舜之同意或授權，自民國八十六年七月初起，連續於附表一編號
    一至四所示時、地，因購買汽車零件、水箱或借款，由該姓名不詳之成年人將該
    已蓋妥登喜來公司及負責人邱明舜印文於附表一編號一至四所示之支票發票人欄
    之支票交予甲○○，再由甲○○及該姓名不詳之成年人分別偽填如附表一編號一
    至四所示之票載發票日及金額於支票上，連續偽造登喜來公司及負責人邱明舜為
    發票人之四張支票有價證券，並於如附表一編號一、三、四所示之交付支票時間
    、地點，由甲○○將上開偽造如附表一編號一、三、四所示之支票行使交付予梁
    彩霜、廖秋錫及洪王寶（原審誤繕為洪玉寶）等人，作為購買汽車零件、支付水
    箱修理費及借款之用，附表一編號二之支票則留存尚未使用。另該姓名不詳之成
    年人又將如附表一編號五所示支票發票人欄內已蓋妥邱明舜印文之支票一紙交予
    甲○○，因甲○○需款使用，乃於八十六年四月七日，委由不知情之友人王美惠
    （另由檢察官以八十六年偵字第一九二四五號為不起訴處分），於同日，在台北
    市○○○路○段太平洋百貨前，於支票上填寫發票日為八十六年七月七日、面額
    新台幣（下同）五十萬元，並背書後，持以行使向不知情之林興國借款五十萬元
    ，致林興國因此而交付五十萬元供甲○○花用。嗣梁彩霜將附表一編號一之支票
    、洪王寶將附表一編號三之支票、廖秋錫將附表一編號四之支票交予不知情之林
    國華、王美惠，將附表一編號五之支票交予林興國分別於八十六年七月三日、六
    月十五、七月二十日、七月七日提示支票付款，然因前開支票早經邱明舜於八十
    四年二月二十一日掛失止付，致均遭退票，始經警循線查獲上情。
二、案經台北市政府警察局中正第一分局報告台灣台北地方法院檢察署檢察官偵查起
    訴。
    理  由
一、被告甲○○雖經本院合法傳喚，無正當理由不到庭。惟被告甲○○於原審審理中
    ，對於在附表一編號一、三、四所示之時、地，持該支票等三紙，分別向附表一
    所示之支票收受人梁彩霜、廖秋錫及洪王寶者購買汽車零件、支付汽車水箱修理
    費及調現使用，編號二之支票一紙留存以待使用，並持附表一編號五發票人欄已
    蓋有邱明舜印文之支票一紙，交予王美惠填寫發票金額及發票日期調現五十萬元
    一節均坦承不諱，惟矢口否認有上開犯行，辯稱：伊並未簽發支票，伊所使用之
    支票係由乙○○所交付，伊並不知乙○○所交付之支票為偽造云云；被告選任辯
    護人則辯稱：測謊之證據能力，歷年來受非常大之質疑，中外學者實務對於測謊
    之使用均極為審慎，而避免冤枉，本案甲○○於測謊當日，係調查局人員匆沖忙
    忙急促帶甲○○受測，進去五分鐘便出來，甲○○倉促之呼吸尚未平息，測謊已
    結束了，故此種測謊之狀態，絕不得作為證據，且本案與臺灣高等法院八十八年
    度上訴字第三六一四之偽造有價證券等案件為法律上同一之案件等語。
二、經查：
  (一)被害人邱明舜及其為負責人之登喜來公司所有之美商花旗銀行台北分行空白支票
    四十五張（0000000號至0000000號）及寶島商業銀行新莊分行之
    空白支票十張（票號0000000號至0000000號）、登喜來公司之印
    章及邱明舜之私章各一枚，於八十四年二月二十日，在台北市○○路○段通化街
    加油站旁失竊，並於八十四年二月二十一日及二十四日分別申請掛失止付，而附
    表一編號五美商花旗銀行台北分行之票號0000000號支票及附表一編號二
    至四寶島商業銀行新莊分行之票號0000000號、0000000號及00
    00000號空白支票上發票人登喜來公司及邱明舜之印文確為被害人邱明舜所
    遺失之印章所蓋用，惟附表一編號一之0000000號支票上之邱明舜印文一
    枚，則非被害人邱明舜所遺失之印章所蓋用，當係偽造之印章所蓋用等情，已據
    被害人邱明舜於警訊及偵查時證述明確，並有上開附表一、二所示七紙支票影本
    、退票理由單影本、掛失止付票據提示人資料查報表影本、遺失票據申報書影本
    附卷（以上均參見第一九二四五號偵查卷第九、十六至十七、二十至二三、二九
    、四一、四八至五十、六九、八七、九四至九六頁）可稽。按被害人邱明舜於警
    訊中雖陳述：於八十三年二月二十日遺失支票，隔天即去登報及報遺失等語及於
    二份遺失票據申報書中記載申報日期分別為八十三年二月二十一日及二十四日，
    惟申報書上台北市票據交換所之戳章則為八十四年二月二十三日，且登喜來公司
    係自八十三年十一月二十二日始向寶島商業銀行新莊分行開戶，翌日（二十三日
    ）領用支票、邱明舜係自八十三年十二月二十八日始自花旗銀行開戶，此有寶島
    商業銀行新莊分行八十七年五月二十二日寶銀新莊字第八七一二九號函、八十九
    年七月二十八日寶銀新莊字第八九０一六八號函所附登喜來公司之開戶資料、美
    商花旗銀行台北分行八十七年五月二十一日（八七）消分字第一０八一號函附卷
    （參見原審卷一第八八至八九頁、第三九○至三九二頁）可稽，則附表一、二所
    示之七張支票應係被害人邱明舜於八十四年二月二十日晚上所遺失，被害人邱明
    舜顯然因為時間過久而對於被竊時間記憶有誤以及當初於申報書上誤載申報日期
    為八十三年二月二十一日及八十三年二月二十四日所致，而附表一編號一至五之
    五張支票既係在空白之狀態下遺失，發現時則已填載發票人、面額及發票日內容
    完成，則應為他人所偽造，當可認定。
  (二)附表一編號一面額一萬八千八百元之支票，係被告於八十六年七月三日向梁彩
    霜購買汽車零件一批，價金一萬八千八百元，即持蓋有發票人為登喜來公司、邱
    明舜印文、面額一萬八千八百元、發票日為八十六年七月三日之該支票，至台北
    市北投區○○○路○段五一五巷十五號交予不知該支票為偽造之梁彩霜，此為被
    告甲○○於偵查中所不否認，並為證人梁彩霜於偵查中證稱明確，並有被告簽收
    支票紀錄影本一紙、該支票原本一紙、退票理由單影本、掛失止付票據提示人資
    料查報表影本、遺失票據申報書影本附卷（以上均參見第一九二四五號偵查卷第
    五五至五六頁、第六七頁、第八四至九十頁）可稽，應認屬實。又該附表一編號
    一支票發票人欄上邱明舜之印文，核與登喜來公司及其負責人邱明舜在寶島商業
    銀行新莊分行開戶時之印鑑不同，亦非邱明舜所遺失之印章，已如前述，該印文
    當係偽造之邱明舜印章所蓋用，應無疑義。附表一編號二蓋有發票人為登喜來
    公司、邱明舜印文、面額八萬元、發票日為八十六年九月十五日之支票，於被告
    八十六年八月二十二日警訊時坦承尚為其持有並未提示，尚為被告持有中，被告
    甲○○於偵查中對此亦不否認，並有該支票原本一紙、該支票影本一紙、掛失止
    付票據提示人資料查報表影本、遺失票據申報書影本附卷（以上均參見第一九二
    四五號偵查卷第五五頁、第六七頁、第八四至九十頁）可稽，應認屬實，而參之
    被告所述取得該支票之時間為八十六年三月初至七月初，應認其偽造該支票之時
    間即為該期間，偽造地點則在其台北市○○區○○街一六四巷六二弄二四號家中
    。附表一編號三面額三萬七千五百元之支票，係被告於八十六年六月十日為向
    母親洪王寶借款而持蓋有發票人為登喜來公司、邱明舜印文、面額三萬七千五百
    元、發票日為八十六年六月十五日之該支票，在台北市○○區○○街一六四巷六
    二弄二四號家中交予不知該支票為偽造之洪王寶，此為被告甲○○於偵查中所不
    否認，並為證人洪王寶於偵查中證稱明確，並有該支票影本一紙退票理由單影本
    、掛失止付票據提示人資料查報表影本、遺失票據申報書影本附卷（以上均參見
    第一九二四五號偵查卷第三八頁、第四十及五一頁、原審卷第二四九至二五○頁
    ）可稽，應認屬實。附表一編號四面額一萬元之支票，係被告於八十六年六月
    十三日向廖秋錫購買汽車水箱一只，價金一萬元，翌日（十四日）被告即持蓋有
    發票人為登喜來公司、邱明舜印文、面額壹萬元、發票日為八十六年七月二十日
    之該支票，至台北市○○街十號交予不知該支票為偽造之廖秋錫，而廖秋錫則於
    八十六年七月初因購買水箱，再交付不知情之林國華，此為被告甲○○於偵查中
    所不否認，並為證人廖秋錫、林國華於偵查中證稱明確，並有被告簽收之估價單
    影本一紙、該支票影本一紙掛失止付票據提示人資料查報表影本、遺失票據申報
    書影本附卷（以上均參見第二四一七五號偵查卷第六頁、第九至十四頁、第一九
    二四五號偵查卷第五四頁、第五八至六一頁、第六四頁）可稽，應認屬實。附
    表一編號五面額五十萬元之支票，係被告甲○○因需款使用，乃於八十六年四月
    七日，將發票欄內已蓋妥邱明舜印文之支票一紙，委由不知情之友人王美惠（另
    由檢察官以八十六年偵字第一九二四五號為不起訴處分），於同日，在台北市○
    ○○路○段太平洋百貨前，於支票上填寫發票日為八十六年七月七日、面額五十
    萬元，並背書後，持以行使向不知情之林興國借調五十萬元，致林興國因此而交
    付五十萬元供甲○○花用，此為被告甲○○所不否認，並核與證人王美惠及林興
    國於警訊及偵查中所證述之情節相符，並有該支票及退票理由單影本各一紙附卷
    （以上均參見第一九二四五號偵查卷第十至十二、十六至十七、二九至三十頁）
    可憑，應認屬實。
  (三)被告甲○○對於附表一、二所示之支票來源，迭於警訊、偵查及原審辯稱係向乙
    ○○所取得，發票人、面額及發票日均於取得時已填載完成云云，然查：其先
    於警訊中供稱：0000000號支票是伊朋友乙○○於八十六年三月中旬，以
    八千元代價，親自交予王美惠云云，且於偵查中辯稱：該票是乙○○交予伊共六
    張支票中之一張，六張支票均已蓋好印文及填好金額、日期云云，惟此為證人乙
    ○○所否認，且證人王美惠則證稱：甲○○拿該支票之時，乙○○不在場，且日
    期及金額為甲○○叫伊填寫等語（以上均參見第一九二四五號偵查卷第三、十二
    、二九至三十、七四頁），足認被告對於附表一編號五之支票來源及簽發所述情
    形，與證人乙○○及王美惠所證不符。又證人梁彩霜、廖秋錫等人分別於八十
    六年七月初及三日，因出售汽車零件及水箱予被告而取得附表一編號一、四之支
    票，八十六年三月中旬，該買賣尚未成立，價金尚未確定，何以被告能以當時已
    預先填載金額之支票支付？顯與常情不符。公訴人曾送請法務部調查局以控制
    問題法、混和問題法、緊張高點法為測謊鑑定，被告甲○○就(1)系爭支票係乙○
    ○交付、(2)其未偷邱明舜之支票、(3)其未簽發系爭支票，經測試均呈情緒波動之
    反應，應係說謊；而乙○○就(1)系爭支票其未交付甲○○、(2)其未偷邱明舜之支
  票、(3)其未簽發系爭支票，經測試無情緒波動之反應，應未說謊，此有法務部調
    查局八十六年十二月十日（八六）陸（三）字第八六二五二七七０號鑑定通知書
    一紙附卷（參見第一九二四五號偵查卷第一○二頁）可稽，足認被告對於上開支
    票來源為乙○○之辯稱，於測謊時有說謊之情形。再附表一編號一至五之支票
    發票人欄上均蓋有登喜來公司印文以及邱明舜之印文、面額及發票日期，附表二
    被告甲○○本身交出之支票二紙上發票人欄上則完全空白，果若如被告所言，上
    開支票皆為乙○○所交付，則該七張支票於交付時，均應已於發票人欄上蓋妥印
    文、填載發票日及面額，何以竟有二張發票人欄為空白之支票？益見被告上開所
    辯，顯屬可疑。綜上所陳，被告甲○○前開所辯，均係圖欲飾卸其未經發票人
    同意即自行填載完成各該票據應記載事項之犯行，被告上開所辯，尚難採信。按
    附表一編號一至五之支票既均為被告甲○○行使交付予不知情之後手提示付款，
    而上開支票之來源又無法證明係成年人乙○○所交付，以被告曾於原審供稱該等
    支票係乙○○曾說是他朋友給他的等語（參見原審卷一第二四九頁），將支票來
    源擴及不詳姓名之成年人，使無從認定各該支票即為被告非法竊取或侵占而得，
    而係另有不詳姓名成年人不明原因之交付，再參照附表一編號一至四之支票確有
    二種不同之字跡，應認提供如附表一已於發票人欄蓋有發票人印文支票並與被告
    共同偽造填載發票日及面額者，應係另有不詳姓名之成年人。
  (四)至於寶島商業銀行新莊分行ＣＡ0000000號支票，非被告所行使，此經證
    人陳榮萬、鄧瑞章、張燦煌所證述無訛（分別參見原審卷一第一一一、一一二、
    一二○、一五四頁，並有上開支票影本附卷（參見同上卷第六八頁）可稽，僅能
    證明被害人邱明舜所被竊之支票另有使用者，但無法證明被告甲○○未偽造使用
    附表一之支票，故其辯稱並不知附表一之支票係偽造云云，亦不足採。
  (五)又測謊鑑定，係依一般人在說謊時，會產生遲疑、緊張、恐懼、不安等心理波動
    現象，乃以科學方法，由鑑定人利用測謊儀器，將受測者之上開情緒波動反應加
    以紀錄，再分析判斷受測者之供述是否違反其內心之真意而屬虛偽不實；故測謊
    鑑定，倘鑑定人具備專業之知識技能，復基於保障緘默權而事先獲得受測者之同
    意，所使用之測謊儀器及其測試之問題與方法又具專業可靠性時，該測謊結果，
    如就有利於己之供述，經鑑定人分析判斷有不實之情緒波動反應，依補強性法則
    ，雖不得作為有罪判決之唯一依據，但非全無證據能力，仍得供裁判之佐證，其
    證明力如何，由事實審法院自由判斷；反之，若其有利於己之供述，經測謊鑑定
    無任何虛偽供述之情緒波動反應，又無其他合法之積極證據足以證明該部分之犯
    罪事實時，自非不得為有利於該受測者之認定（最高法院八十九年台上七五一四
    號判決參照），而在本件測謊是得到被告甲○○之同意，該測謊結果應有證據能
    力，可供為參考，辯護人辯稱不得做為證據，尚不足採信。
  (六)雖被告一再辯稱：被告前開犯行均應與臺灣高等法院八十九年度上訴字第六十四
    號案件為法律上一罪之關係，然查：被告於前揭案件中，係涉嫌於八十七年五月
    二十一日竊取空白有價證券，且係於八十七年五月三十日將所竊得之支票偽造後
    行使，有該案判決書乙紙附卷可稽。足認其於二案中涉嫌偽造有價證券之犯罪時
    間亦相距經年，而本案竊盜部分為不能證明（見後述），二者就支票之來源、態
    樣，顯然有別，其偽造支票之時空背景亦異，自難認被告於本案，及前開臺灣高
    等法院八十九年度上訴字第六十七號案件所涉犯行，具有其一貫之犯意而反覆實
    施犯罪。從而，被告以二案間應屬法律上同一之案件而應依法併案審理云云，尚
    有誤會，所辯無非卸責之詞，不足採信
  (七)綜上所述，被告自不詳姓名之成年人處，以不明原因取得如附表一所示之支票，
    並於使用之際，或自行、或由該不詳姓名成年人、或使不知情之收票人自行填載
    面額、日期，顯見被告及該不詳姓名之成年人，就附表一所示之空白支票均已明
    知並未獲得授權，亦無合法權源，竟仍擅自盜用印文及偽造印文後，委由被告行
    使，則其二人應有共同偽造各該支票之犯意聯絡及行為分擔，當可認定。本件事
    證明確，被告甲○○之犯行洵堪認定。
三、核被告甲○○所為，係犯有刑法第二百零一條第一項之意圖供行使之用，而偽造
    有價證券罪。其行使偽造有價證券罪，所交付者為該證券本身之價值，本身含有
    為詐欺之性質，不另論詐欺罪。又偽造有價證券後復持以行使，其行使之輕行為
    應偽造之重行為所吸收，祇應論以偽造有價證券罪。其與不詳姓名年籍之成年人
    間，有犯意之聯絡，行為之分擔，均為共同正犯。被告利用不知情之王美惠簽發
    票據上之金額及日期係間接正犯。又其先後多次犯行，時間緊接，所犯係構成要
    件相同之罪，顯係基於概括之犯意為之，為連續犯，應加重其刑。又被告於八十
    年間，因偽造有價證券案件，經臺灣板橋地方法院判決有期徒刑四年六月確定，
    於八十四年五月三十日假釋期滿執行完畢，有臺灣高等法院檢察署刑案紀錄簡覆
    表附卷可稽，其於前案執行完畢後五年內，再犯本件有期徒刑以上之罪，為累犯
    ，應依法遞予加重其刑。另檢察官移送併辦部分（臺灣台北地方法院檢察署八十
    七年偵字第二七一六號）與本案犯罪事實同一，應屬同一案件，為起訴效力所及
    ，本院自得併為審理，附此敘明。
四、原審認被告罪證明確，而予以論罪科刑，固非無見。惟原審於事實欄中僅認定不
    詳姓名之人將附表一編號一至五將已蓋妥登喜來公司及負責人邱明舜印文之支票
    交予甲○○，並未認定被告或該不詳姓名之人共同盜用或偽造該等印文，卻於理
    由欄內認定被告有盜用印文之犯行，其事實理由顯有矛盾不當。又附表一編號一
    至四之支票有二種字跡，原審逕行認定為被告一人所偽造，亦有未洽。被告仍執
    陳詞空言否認犯罪，提起上訴，並無理由。惟原審既有如上可議之處，自應由本
    院將原判決撤銷改判。爰審酌被告甲○○與不詳姓名之成年人共同偽造支票五紙
    並持之欺罔他人，除影響發票人登喜來公司、邱明舜等人信用甚鉅外，並足以害
    及社會經濟秩序之安定、妨及票據之流通及其犯罪之動機﹑目的﹑手段﹑品行﹑
    智識程度﹑所生危害及犯罪後仍否認犯罪並無悔意之態度及其他一切之情狀，量
    處如主文第二項所示之刑，以資懲儆。又查附表一之支票五紙既均屬偽造之有價
    證券，不問屬於犯人與否，皆應依刑法第二百零五條之規定併為沒收之宣告；另
    於附表一編號一支票上所偽造邱明舜之印文，因該支票已宣告沒收，爰不另為沒
    收之宣告。
五、公訴意旨另略以：被告甲○○意圖為自己不法之所有，於八十三年二月二十日（
    應為八十四年四月二十日之誤）晚上，在台北市○○路○段通化街加油站旁，竊
    取被害人邱明舜所有置於汽車行李箱內之美商花旗銀行台北分行第000000
    00號至0000000號空白支票四十五張及寶島商業銀行新莊分行第一八九
    六八一號至0000000號空白支票十張之空白支票、登喜來公司之章及邱明
    舜之私章，因認被告另犯竊盜罪犯嫌云云。按犯罪事實應依證據認定，無證據不
    得推定其犯罪事實；又不能證明被告犯罪者，應諭知無罪之判決，刑事訴訟法第
    一百五十四條、第三百零一條第一項分別定有明文；且認定不利於被告之事實須
    依積極證據，苟積極證據不足為不利於被告事實之認定時，即應為有利於被告之
    認定（最高法院三十年台上字第八一六號判例參照）。又事實審法院對於證據之
    取捨，依法雖有自由判斷之權，然積極證據不足證明犯罪事實時，被告之抗辯或
    反證縱屬虛偽，仍不能以此資為積極證據應予採信之理由（最高法院三十年度上
    字第四八二號判例參照）；是被告否認犯罪事實所持之辯解，縱屬不能成立，仍
    非有積極證據足以證明其犯罪行為，不能據為有罪之認定（最高法院三十年度上
    字第一八三一號判例參照）。公訴人認被告甲○○涉有竊盜罪嫌，無非以：告訴
    人邱明舜之指訴以及支票原本、影本遺失票據申報書及票據掛失止付通書為其論
    據。訊之被告甲○○固坦承如附表一、二之支票為伊所行使，為堅決否認有竊盜
    犯行，辯稱：伊並未於上開地點偷竊邱明舜所有之支票以及印章等語。經查：(1)
    本件被害人邱明舜並未親見上述支票以及印章係何人竊取，此據邱明舜於警訊及
    偵查時時陳述其發現支票、印章被竊經過等情明確。該被害人指述內容，僅敘及
    其發現所有支票及印章遭竊之事實，並未積極指述係被告所竊。而持有附表一、
    二支票，於吾人一般社會生活經驗上，可能之原因不止一端，故無從以行為人單
    純持有以及行使附表一、二支票之事實忖度該行為人取得支票之來源；是單以被
    告持有以及行使附表一、二支票之事實，尚不能證明該被害人邱明舜失竊之支票
    係被告行竊所得。(2)至被告所辯其持有之支票係於乙○○交付一節，雖未能提出
    乙○○所給予之事證以供調查，並為證人乙○○始終否認在卷；然此被告辯解無
    法證明之消極事實，實不能積極證明被告有本件竊盜犯行。綜上所述，公訴人憑
    以認定被告涉犯竊盜罪嫌之證據，均未能積極證明被告確係竊取邱明舜所有之支
    票以及印章之行為人，自難單以被告之辯解無從查證，即於缺乏積極證據之情況
    下，遽令其負本件竊盜罪責。此外，復查無其他積極證據足資證明被告有公訴人
    所指之竊盜犯行，不能證明被告犯竊盜罪，依照前開說明，本應為被告無罪之諭
    知，然公訴人認此部分與前揭有罪部分有方法結果之裁判上一罪關係，爰不另為
    無罪之諭知，併此敘明。
六、另檢察官移送併辦之部分（臺灣台北地方法院檢察署八十七年一四九二五號、八
    十八年偵字第八六九九號、桃園地方法院檢察署八十六年偵字第一四０八三號、
    第一七０二九號）與本案均無裁判上一罪關係，本院無從審酌，應退回檢察官另
    行處理，附此敘明。
七、被告經合法傳喚，無正當理由不到庭，不待其陳述逕行判決。
據上論斷，應依刑事訴訟法第三百七十一條、第三百六十九條第一項前段、第三百六
十四條、第二百九十九條第一項前段，刑法第二十八條、第五十六條、第二百零一條
第一項、第二百零五條、第四十七條，罰金罰鍰提高標準條例第一條前段，判決如主
文。
本案經檢察官賴俊雄到庭執行職務。
中      華      民      國    九十      年      七      月      十三    日
                              臺灣高等法院刑事第二十三庭
                                  審判長法  官  黃  瑞  華
                                        法  官  吳      燦
                                        法  官  雷  雯  華
右正本證明與原本無異。
如不服本判決應於收受送達後十日內向本院提出上訴書狀，其未敘述上訴之理由者並
得於提起上訴後十日內向本院補提理由書（均須按他造當事人之人數附繕本）。
                                        書記官  陳  思  云
中      華      民      國    九十      年      七      月      十六  日
附錄：本案論罪科刑法條全文
刑法第二百零一條
意圖供行使之用，而偽造、變造公債票、公司股票或其他有價證券者，處三年以上十
年以下有期徒刑，得併科三千元以下罰金。
行使偽造、變造之公債票、公司股票或其他有價證券，或意圖供行使之用，而收集或
交付於人者，處一年以上七年以下有期徒刑，得併科三千元以下罰金。
附表一
┌─┬──┬───┬───┬───┬────┬──────┬──────┐
│編│票號│面  額│票載發│收受支│偽造交付│偽造及交付支│付款銀行    │
│號│    │新台幣│票日  │票者  │支票時間│票地點      │發票人      │
├─┼──┼───┼───┼───┼────┼──────┼──────┤
│一│一八│一萬八│八十六│梁採霜│八十六年│台北市北投區│寶島商業銀行│
│  │九六│千八百│年七月│      │七月三日│中央北路四段│新莊分行    │
│  │八二│元    │三日  │      │        │五一五巷十五│登喜來企業有│
│  │二號│      │      │      │        │號          │限公司（代表│
│  │    │      │      │      │        │            │人邱明舜）  │
├─┼──┼───┼───┼───┼────┼──────┼──────┤
│二│一八│八萬元│八十六│      │八十六年│台北市○○街│寶島商業銀行│
│  │九六│      │年九月│      │三月初至│一六四巷六二│新莊分行    │
│  │八二│      │十五日│      │七月初  │弄二四號    │登喜來企業有│
│  │三號│      │      │      │        │            │限公司（代表│
│  │    │      │      │      │        │            │人邱明舜）  │
├─┼──┼───┼───┼───┼────┼──────┼──────┤
│三│一八│三萬七│八十六│洪王寶│八十六年│台北市○○街│寶島商業銀行│
│  │九六│千五百│年六月│      │六月十日│一六四巷六二│新莊分行    │
│  │八一│元    │十五日│      │        │弄二四號    │登喜來企業有│
│  │八號│      │      │      │        │            │限公司（代表│
│  │    │      │      │      │        │            │人邱明舜    │
├─┼──┼───┼───┼───┼────┼──────┼──────┤
│四│一八│一萬元│八十六│廖秋錫│八十六年│台北市○○街│寶島商業銀行│
│  │九六│      │年七月│林國華│七月初  │十之一號    │新莊分行    │
│  │八二│      │二十日│      │        │            │登喜來企業有│
│  │五號│      │      │      │        │            │限公司（代表│
│  │    │      │      │      │        │            │人邱明舜    │
├─┼──┼───┼───┼───┼────┼──────┼──────┤
│五│一七│五十萬│八十六│王美惠│八十六年│台北市忠孝東│美商花旗銀行│
│  │一二│元    │年七月│林興國│七月七日│路四段太平洋│台北分行    │
│  │０五│      │七日  │      │        │百貨前      │邱明舜      │
│  │八號│      │      │      │        │            │            │
│  │    │      │      │      │        │            │            │
└─┴──┴───┴───┴───┴────┴──────┴──────┘
附表二：
┌─┬────┬────┬─────┬─────┐
│編│票    號│發票銀行│發票日    │發票金額  │
│號│        │        │          │          │
├─┼────┼────┼─────┼─────┤
│一│一七一二│美商花旗│空白      │空白      │
│  │０九八號│銀行台北│          │          │
│  │        │分行    │          │          │
├─┼────┼────┼─────┼─────┤
│二│一七一二│美商花旗│空白      │空白      │
│  │０九九號│銀行台北│          │          │
│  │        │分行    │          │          │
└─┴────┴────┴─────┴─────┘


司法院資訊處製作；財團法人民間司法改革基金會備份。
